【裁判字號】    98,非抗,48
【裁判日期】    980618
【裁判案由】    票款執行
【裁判全文】
臺灣高等法院民事裁定                  98年度非抗字第48號
抗  告  人  皇家建設工程股份有限公司
法定代理人  丙○○
抗  告  人  甲○○
上列抗告人因與相對人乙○○間票款執行事件，對於中華民國98
年5月6日臺灣新竹地方法院98年度抗字第21號裁定，提起抗告，
本院裁定如下：
    主  文
抗告駁回。
抗告費用由抗告人負擔。
    理  由
一、本件抗告意旨略以：伊與相對人之前簽有協議書，其上載明
    新臺幣（下同）300萬元為投資金額，另300萬元為投資工地
    完工之利潤，茲因二年來房地產不景氣，建築融資無法核貸
    ，致工地無法正常運作，部分工地遭法院拍賣，目前正在整
    合中，期盼相對人能歸還本金300萬元，至利潤300萬元再另
    行協議，爰請求廢棄原裁定等語。
二、按非訟事件，對於抗告法院之裁定再為抗告，僅得以其適用
    法規顯有錯誤為理由，並經原法之許可者為限。前項許可，
    以原裁定所涉及之法律見解具有原則上重要者為限，非訟事
    件法第45條第3、4項定有明文，又同法第46條規定抗告及再
    抗告，除本法另有規定外，準用民事訴訟法關於抗告程序之
    規定。次按對於第二審判決上訴，上訴人應委任律師為訴訟
    代理人。但上訴人或其法定代理人具有律師資格者，不在此
    限。上訴人之配偶、三親等內之血親、二親等內之姻親，或
    上訴人為法人、中央或地方機關時，其所屬專任人員具有律
    師資格並經法院認為適當者，亦得為第三審訴訟代理人。第
    1項但書及第2項情形，應於提起上訴或委任時釋明之。上訴
    人未依第1項、第2項規定委任訴訟代理人，或雖依第2項委
    任，法院認為不適當者，第二審法院應定期先命補正。逾期
    未補正亦未依第466條之2為聲請者，第二審法院應以上訴不
    合法裁定駁回之。前開規定，於依民事訴訟第486條第4項之
    再為抗告，準用之。同法第466條之1、第495條之1第2項分
    別定有明文。
三、查相對人以執有抗告人簽發於96年10月16日共同簽發之本票
    1紙，內載金額為600萬元，到期日為97年1月15日，詎於到
    期日後，經向相對人提示未獲付款，乃向原法院聲請本票准
    許強制執行，經原法院98年度司票字157號裁定准許強制執
    行在案。抗告人提起抗告，經原法院裁定抗告駁回，抗告人
    提起再抗告，然未委任律師為訴訟代理人，原法院於98年4
    月21日命其於5日內補正委任律師為代理人，此裁定於98年4
    月24日送達抗告人，有送達證書附卷可稽（原法院卷第19、
    20頁），惟抗告人逾期仍未補正，原法院乃於98年5月6日以
    其再抗告不合法為由，駁回其再抗告，經核於法並無違誤。
    至抗告人上開辯言，核其僅係實體法之事項，屬本案判決之
    問題，非本件抗告程序所能審究。其執上開意旨，指摘原裁
    定不當，求予廢棄，非有理由，應予駁回。
四、據上論結，本件抗告為無理由，爰裁定如主文。
中    華    民    國    98    年    6     月    18    日
                    民事第三庭
                        審判長法  官 林敬修
                              法  官 張靜女
                              法  官 吳青蓉
正本係照原本作成。
不得再抗告。
中    華    民    國    98    年    6     月    18    日
                              書記官 吳碧玲


司法院資訊處製作；財團法人民間司法改革基金會備份。
